# 溢价购入固定资产账务处理问题

提问人：lsyuanhang 时间：2020-08-20 12:33:10
请问陈老师，我公司准备购入一部分固定资产，评估报告 100 ，我方需要支付 200 。那么，1 、差价 100 如何进行账务处理，是直接以 200 计入固定资产原值，还是将差价 100 计入当期损益；
2 、如果将上述交易视同吸收合并一项业务（可以独立产生现金流），溢价部分是否可以作为商誉；
3 、如果作为业务进行合并处理，涉及的固定资产是否需要对方开具发票，发票金额如何确定。
谢谢！

回答人：chenyiwei
首先要了解作价依据和溢价购买的原因，如果总体上是按照资产组的收益法评估值作价收购，且被收购的资产组合构成业务，则收购价格高于取得可辨认净资产公允价值的差额确认为商誉。
不论是否构成业务，只要交易标的是资产而不是股权，则涉及的固定资产均应要求开具发票。

提问人：lsyuanhang 时间：2020-08-24 12:33:11
请问陈老师，排除您所说的情形，例如是按照市场法或者成本法估值，且不构成业务，溢价部分是计入当期损益还是计入资产原值？谢谢！

回答人：chenyiwei
调整合并报表层面的资产原值。